lexc/ichain.lexc
LEXICON iChainSimpleP
@R.VAR@اومد@R.VAR@ ipastInTrans;
@R.VAR@داشت@R.VAR@ ipast;
@R.VA@موند@R.VA@ ipastInTrans;
@R.DAR@موند@R.DAR@ ipastInTrans;
@R.DAR@اورد@R.DAR@ ipast;
@R.DAR@اومد@R.DAR@ ipastInTrans;
@R.BAR@گردوند@R.BAR@ ipast;
@R.BAR@تابوند@R.BAR@ ipast;
@R.BAR@اومد@R.BAR@ ipast;
@R.BAZ@نمایوند@R.BAZ@ ipast;
@R.BAZ@رسوند@R.BAZ@ ipast;
@R.BAZ@خوند@R.BAZ@ ipast;
@R.FARA@خوند@R.FARA@ ipast;!!!!corpus
@R.VAY@ساد@R.VAY@ ipastInTrans;!!!!corpus
@R.VAY@ستاد@R.VAY@ ipastInTrans;!!!!corpus
@R.VAY@سوند@R.VAY@ ipast;!!!!corpus
@R.VAY@ستوند@R.VAY@ ipast;!!!!corpus
@R.PA@شد@R.PA@ ipastInTrans;!!!!corpus
@R.DAR@اورد:@R.DAR@ورد ipast;
@R.DAR@اومد:@R.DAR@ومد ipastInTrans;
@R.VAR@اومد:@R.VAR@ومد ipastInTrans;
@R.DAR@افتاد:@R.DAR@فتاد ipastInTrans;!!!!!!!!!!!!!!!!!!!!!newnew
@R.DAR@افتاد:@R.DAR@وفتاد ipastInTrans;!!!!!!!!!!!!!!!!!!!!!newnew
!!!!!!!!!!!!!!!!!!!!!
@R.BAR@آمد@R.BAR@ pastInTrans;
@R.BAR@افراخت@R.BAR@ past;
@R.BAR@افروخت@R.BAR@ past;
@R.BAR@انداخت@R.BAR@ past;
@R.BAR@انگیخت@R.BAR@ past;
@R.BAR@آورد@R.BAR@ past;
@R.BAR@چید@R.BAR@ past;
@R.BAR@داشت@R.BAR@ past;
@R.BAR@فروخت@R.BAR@ past;
@R.BAR@گرداند@R.BAR@ past;
@R.BAR@گرفت@R.BAR@ past;
@R.BAR@گذشت@R.BAR@ pastInTrans;
@R.BAR@گزید@R.BAR@ past;
@R.BAR@کند@R.BAR@ past;
@R.BAR@کشد@R.BAR@ past;
@R.BAR@نهاد@R.BAR@ past;
@R.BAR@ریخت@R.BAR@ past;
@R.BAR@شکست@R.BAR@ past;
@R.BAR@شمرد@R.BAR@ past;
@R.BAR@شمارد@R.BAR@ past;
@R.BAR@تابید@R.BAR@ past;
@R.BAR@خیزید@R.BAR@ pastInTrans;
@R.BAR@خورد@R.BAR@ past;
@R.BAZ@گشت@R.BAZ@ pastInTrans;
@R.BAZ@گفت@R.BAZ@ past;
@R.BAZ@ماند@R.BAZ@ pastInTrans;
@R.BAZ@شناخت@R.BAZ@ past;
@R.BAZ@یافت@R.BAZ@ past;
@R.FARA@خواند@R.FARA@ past;!!!!corpus
@R.NEGAH@داشت@R.NEGAH@ past;
@R.BAR@گشت@R.BAR@ pastInTrans;!!!!!!!!!!!!!!!!!!!!!!!!!!new
@R.DAR@آورد@R.DAR@ past;!!!!!!!!!!!!!!!!!!!!!!!!!new
@R.DAR@آمد@R.DAR@ pastInTrans;!!!!!!!!!!!!!!!!!!!!!!!!!new
@R.DAR@ماند@R.DAR@ pastInTrans;!!!!!!!!!!!!!!!!!!!!!!!!!new
@R.BAZ@گذاشت@R.BAZ@ past;!!!!!!!!!!!!!!!!!!!!!!!!!!new
@R.BAZ@رساند@R.BAZ@ past;!!!!!!!!!!!!!!!!!!!!!!!!!!new
@R.BAZ@خواند@R.BAZ@ past;!!!!!!!!!!!!!!!!!!!!!!!!!!new
@R.BAZ@نمایاند@R.BAZ@ past;!!!!!!!!!!!!!!!!!!!!!!!!!!new
@R.BAR@تاباند@R.BAR@ past;!!!!!!!!!!!!!!!!!!!!!!!!!!!new
@R.BAR@داشت@R.BAR@ past;!!!!!!!!!!!!!!!!!!!!!!!!!!!new
@R.DAR@رفت@R.DAR@ past;!!!!!!!!!!!!!!!!!!!!!!!!!new
@R.FARA@گرفت@R.FARA@ past;!!!!!!!!!!!!!!!!!newnew
@R.VA@داشت@R.VA@ past;!!!!!!!!!!!!!!!!!!!!!newnew
@R.VA@داد@R.VA@ past;!!!!!!!!!!!!!!!!!!!!!newnew
@R.VAR@رفت@R.VAR@ pastInTrans;!!!!!!!!!!!!!!!!!newnew
@R.VA@رفت@R.VA@ pastInTrans;!!!!!!!!!!!!!!!!!!!!!newnew
@R.FORU@رفت@R.FORU@ pastInTrans;!!!!!!!!!!!!!!!!!newnew
@R.DAR@افتاد@R.DAR@ pastInTrans;!!!!!!!!!!!!!!!!!!!!!newnew
@R.DAR@یافت@R.DAR@ past;!!!!!!!!!!!!!!!!!!!!!newnew

LEXICON iChainPresP
@R.VAR@اومد@R.VAR@ iPrPInflInTrans;
@R.VAR@داشت@R.VAR@ iPrPInfl;
@R.VA@موند@R.VA@ iPrPInflInTrans;
@R.DAR@موند@R.DAR@ iPrPInflInTrans;
@R.DAR@اورد@R.DAR@ iPrPInfl;
@R.DAR@اومد@R.DAR@ iPrPInflInTrans;
@R.BAR@گردوند@R.BAR@ iPrPInfl;
@R.BAR@تابوند@R.BAR@ iPrPInfl;
@R.BAR@اومد@R.BAR@ iPrPInfl;
@R.BAZ@نمایوند@R.BAZ@ iPrPInfl;
@R.BAZ@رسوند@R.BAZ@ iPrPInfl;
@R.BAZ@خوند@R.BAZ@ iPrPInfl;
@R.FARA@خوند@R.FARA@ iPrPInfl;!!!!corpus
@R.VAY@ساد@R.VAY@ iPrPInflInTrans;!!!!corpus
@R.VAY@ستاد@R.VAY@ iPrPInflInTrans;!!!!corpus
@R.VAY@سوند@R.VAY@ iPrPInfl;!!!!corpus
@R.VAY@ستوند@R.VAY@ iPrPInfl;!!!!corpus
@R.PA@شد@R.PA@ iPrPInflInTrans;!!!!corpus
@R.DAR@اورد:@R.DAR@ورد iPrPInfl;
@R.DAR@اومد:@R.DAR@ومد iPrPInflInTrans;
@R.VAR@اومد:@R.VAR@ومد iPrPInflInTrans;
@R.DAR@افتاد:@R.DAR@فتاد iPrPInflInTrans;!!!!!!!!!!!!!!!!!!!!!newnew
@R.DAR@افتاد:@R.DAR@وفتاد iPrPInflInTrans;!!!!!!!!!!!!!!!!!!!!!newnew
!!!!!!!!!!!!!!!!!!!!!
@R.BAR@آمد@R.BAR@ PrPInflInTrans;
@R.BAR@افراخت@R.BAR@ PrPInfl;
@R.BAR@افروخت@R.BAR@ PrPInfl;
@R.BAR@انداخت@R.BAR@ PrPInfl;
@R.BAR@انگیخت@R.BAR@ PrPInfl;
@R.BAR@آورد@R.BAR@ PrPInfl;
@R.BAR@چید@R.BAR@ PrPInfl;
@R.BAR@داشت@R.BAR@ PrPInfl;
@R.BAR@فروخت@R.BAR@ PrPInfl;
@R.BAR@گرداند@R.BAR@ PrPInfl;
@R.BAR@گرفت@R.BAR@ PrPInfl;
@R.BAR@گذشت@R.BAR@ PrPInflInTrans;
@R.BAR@گزید@R.BAR@ PrPInfl;
@R.BAR@کند@R.BAR@ PrPInfl;
@R.BAR@کشد@R.BAR@ PrPInfl;
@R.BAR@نهاد@R.BAR@ PrPInfl;
@R.BAR@ریخت@R.BAR@ PrPInfl;
@R.BAR@شکست@R.BAR@ PrPInfl;
@R.BAR@شمرد@R.BAR@ PrPInfl;
@R.BAR@شمارد@R.BAR@ PrPInfl;
@R.BAR@تابید@R.BAR@ PrPInfl;
@R.BAR@خیزید@R.BAR@ PrPInflInTrans;
@R.BAR@خورد@R.BAR@ PrPInfl;
@R.BAZ@گشت@R.BAZ@ PrPInflInTrans;
@R.BAZ@گفت@R.BAZ@ PrPInfl;
@R.BAZ@ماند@R.BAZ@ PrPInflInTrans;
@R.BAZ@شناخت@R.BAZ@ PrPInfl;
@R.BAZ@یافت@R.BAZ@ PrPInfl;
@R.FARA@خواند@R.FARA@ PrPInfl;!!!!corpus
@R.NEGAH@داشت@R.NEGAH@ PrPInfl;
@R.BAR@گشت@R.BAR@ PrPInflInTrans;!!!!!!!!!!!!!!!!!!!!!!!!!!new
@R.DAR@آورد@R.DAR@ PrPInfl;!!!!!!!!!!!!!!!!!!!!!!!!!new
@R.DAR@آمد@R.DAR@ PrPInflInTrans;!!!!!!!!!!!!!!!!!!!!!!!!!new
@R.DAR@ماند@R.DAR@ PrPInflInTrans;!!!!!!!!!!!!!!!!!!!!!!!!!new
@R.BAZ@گذاشت@R.BAZ@ PrPInfl;!!!!!!!!!!!!!!!!!!!!!!!!!!new
@R.BAZ@رساند@R.BAZ@ PrPInfl;!!!!!!!!!!!!!!!!!!!!!!!!!!new
@R.BAZ@خواند@R.BAZ@ PrPInfl;!!!!!!!!!!!!!!!!!!!!!!!!!!new
@R.BAZ@نمایاند@R.BAZ@ PrPInfl;!!!!!!!!!!!!!!!!!!!!!!!!!!new
@R.BAR@تاباند@R.BAR@ PrPInfl;!!!!!!!!!!!!!!!!!!!!!!!!!!!new
@R.BAR@داشت@R.BAR@ PrPInfl;!!!!!!!!!!!!!!!!!!!!!!!!!!!new
@R.DAR@رفت@R.DAR@ PrPInfl;!!!!!!!!!!!!!!!!!!!!!!!!!new
@R.FARA@گرفت@R.FARA@ PrPInfl;!!!!!!!!!!!!!!!!!newnew
@R.VA@داشت@R.VA@ PrPInfl;!!!!!!!!!!!!!!!!!!!!!newnew
@R.VA@داد@R.VA@ PrPInfl;!!!!!!!!!!!!!!!!!!!!!newnew
@R.VAR@رفت@R.VAR@ PrPInflInTrans;!!!!!!!!!!!!!!!!!newnew
@R.VA@رفت@R.VA@ PrPInflInTrans;!!!!!!!!!!!!!!!!!!!!!newnew
@R.FORU@رفت@R.FORU@ PrPInflInTrans;!!!!!!!!!!!!!!!!!newnew
@R.DAR@افتاد@R.DAR@ PrPInflInTrans;!!!!!!!!!!!!!!!!!!!!!newnew
@R.DAR@یافت@R.DAR@ PrPInfl;!!!!!!!!!!!!!!!!!!!!!newnew

LEXICON iChainVB
ف.ح.ا=:می× iChainVpresSelfSub; !!!! میام - فعل حال استمراری
ف.ح.ا=:می× iChainVpresSub; !!!! میام - فعل حال استمراری
ف.م.س=:0 iChainSimpleP; !اومدم - ماضی ساده
ف.م.ن=:0 iChainPresP; !اومده ام - ماضی نقلی
ف.م.ا=:می× iChainSimpleP; !می اومدم - ماضی استمراری
@P.CMPIMPERFECT.ON@ف.م.ن.م=:@P.CMPIMPERFECT.ON@می× iChainPresP; !می اومده ام - ماضی نقلی مستمر  !!! کم کاربرد

LEXICON iObjectClitic
@C.FORMAL@+ومفعولی۱:@C.FORMAL@*م iStress;
@C.FORMAL@+ومفعولی۲:@C.FORMAL@*ت iStress;
@C.FORMAL@+ومفعولی۳:@C.FORMAL@*ش iStress;
@C.FORMAL@+ومفعولی۴:@C.FORMAL@*مون iStress;
@C.FORMAL@+ومفعولی۴:@C.FORMAL@*مان iStress;
@C.FORMAL@+ومفعولی۵:@C.FORMAL@*تون iStress;
@C.FORMAL@+ومفعولی۵:@C.FORMAL@*تان iStress;
@C.FORMAL@+ومفعولی۶:@C.FORMAL@*شون iStress;
@C.FORMAL@+ومفعولی۶:@C.FORMAL@*شان iStress;
@D.TINTER@:@D.TINTER@ iStress;

LEXICON iStress
@D.FORMAL@:@D.FORMAL@ #;
@R.FORMAL@ +رسمی:@R.FORMAL@0 #;
+تاکید:*ا #;
+تاکید:^ها #;
+عطف:*و #;
@D.IMPERATIVE@+هم:@D.IMPERATIVE@&م #;

LEXICON SubjCliticDiacritics
@C.FORMAL@:@C.FORMAL@ iStress;

LEXICON ipastInTrans
+ش۱:*م iStress;
+ش۲:*ی iStress;
+ش۳:0 iStress;
@C.FORMAL@+ش۳+ش.تاکیدی:@C.FORMAL@*ش SubjCliticDiacritics;
+ش۴:*یم iStress;
@C.FORMAL@+ش۵:@C.FORMAL@*ین iStress;
+ش۵:*ید iStress;
@C.FORMAL@+ش۶:@C.FORMAL@*ن iStress;
+ش۶:*ند iStress;
!--------------------------!
LEXICON pastInTrans !!!!قواعد تصریف فعل گذشته ساده
@P.FORMAL.ON@:@P.FORMAL.ON@ ipastInTrans;

LEXICON ipast !!!!قواعد تصریف فعل گذشته ساده
+ش۱:*م iObjectClitic;
+ش۲:*ی iObjectClitic;
+ش۳:0 iObjectClitic;
+ش۳+ش.تاکیدی:*ش iStress;
@D.TWOSIDED@+ش۳+وفاعلی:@D.TWOSIDED@*ش SubjCliticDiacritics; !!!!!!فعل های دووجهی
@C.FORMAL@+ش۳:@C.FORMAL@ Tintv;!!!!ت کمکی برای شناسایی مفعول زیرا شناسه بروز حرفی ندارد
+ش۴:*یم iObjectClitic;
@C.FORMAL@+ش۵:@C.FORMAL@*ین iObjectClitic;
+ش۵:*ید iObjectClitic;
@C.FORMAL@+ش۶:@C.FORMAL@*ن iObjectClitic;
!----------------------------!
LEXICON past
@P.FORMAL.ON@:@P.FORMAL.ON@ ipast;

!=========================================================PRES REG  ENDING=============================================
LEXICON ipresInTrans !!!! قواعد تصریف فعل حال ساده
+ش۱:*م iStress;
+ش۲:*ی iStress;
@C.FORMAL@+ش۳:@C.FORMAL@*ه iStressThirdPerson;
@D.LONEINFSTEM@+ش۳:@D.LONEINFSTEM@*د iStress;
@D.LONEINFSTEM@+ش۳+وفاعلی:@D.LONEINFSTEM@*د*ش SubjCliticDiacritics;
@D.LONEINFSTEM@+ش۳+ت+وفاعلی:@D.LONEINFSTEM@*ت*ش SubjCliticDiacritics;
+ش۴:*یم iStress;
@C.FORMAL@+ش۵:@C.FORMAL@*ین iStress;
+ش۵:*ید iStress;
@C.FORMAL@+ش۶:@C.FORMAL@*ن iStress;
+ش۶:*ند iStress;
!!!!!!!!!!!!!!!!!!!!!!!!!!!!!!!!!!!!!!!!!!!!!!!!!!!!!!!!!!!!!!!!!!!!!!!!!!!!!!!!!!!!!!!
LEXICON presInTrans !!!! قواعد تصریف فعل حال ساده
@P.FORMAL.ON@:@P.FORMAL.ON@ ipresInTrans;

LEXICON ipres !!!! قواعد تصریف فعل حال ساده
+ش۱:*م iObjectClitic;
+ش۲:*ی iObjectClitic;
@C.FORMAL@+ش۳:@C.FORMAL@*ه iObjectCliticThirdPerson;
@D.LONEINFSTEM@+ش۳:@D.LONEINFSTEM@*د iObjectClitic;
!!!!@D.TWOSIDED@+ش۳+وفاعلی:@D.TWOSIDED@*د*ش SubjCliticDiacritics;
!!!!@D.TWOSIDED@+ش۳+ت+وفاعلی:@D.TWOSIDED@*ت*ش SubjCliticDiacritics;
@C.FORMAL@+ش۳:@C.FORMAL@0 Tintv;
@P.TINTER.ON@+ش۳+ت:@P.TINTER.ON@*ه×ت iObjectCliticThirdPerson;
+ش۴:*یم iObjectClitic;
@C.FORMAL@+ش۵:@C.FORMAL@*ین iObjectClitic;
+ش۵:*ید iObjectClitic;
@C.FORMAL@+ش۶:@C.FORMAL@*ن iObjectClitic;
+ش۶:*ند iObjectClitic;
!---------------------------!
LEXICON pres !!!! قواعد تصریف فعل حال ساده
@P.FORMAL.ON@:@P.FORMAL.ON@ ipres;
!=======================================================================================================================
!=========================================================PRES ALEF VOWEL ENDING=============================================
LEXICON iALEFpresInTrans !!!! قواعد تصریف فعل حال ساده
+ش۱:*یم iStress;
@C.FORMAL@+ش۱:@C.FORMAL@*م iStress;
+ش۲:*یی iStress;
@C.FORMAL@+ش۲:@C.FORMAL@*ی iStress;
+ش۳:*ید iStress;
@C.FORMAL@+ش۳:@C.FORMAL@*د iStress;
@D.LONEINFSTEM@+ش۳+وفاعلی:@D.LONEINFSTEM@*د*ش SubjCliticDiacritics;
@C.FORMAL@+ش۳:@C.FORMAL@*یه iStress;
+ش۴:*ییم iStress;
@C.FORMAL@+ش۴:@C.FORMAL@*یم iStress;
@C.FORMAL@+ش۵:@C.FORMAL@*ین iStress;
@C.FORMAL@+ش۵:@C.FORMAL@*یین iStress;
!!!!@C.FORMAL@+ش۵:@C.FORMAL@*ید iStress;
+ش۵:*یید iStress;
@C.FORMAL@+ش۶:@C.FORMAL@*ن iStress;
+ش۶:*یند iStress;
!!!!!!!!!!!!!!!!!!!!!!!!!!!!!!!!!!!!!!!!!!!!!!!!!!!!!!!!!!!!!!!!!!!!!!!!!!!!!!!!!!!!!!!
LEXICON ALEFpresInTrans !!!! قواعد تصریف فعل حال ساده
@P.FORMAL.ON@:@P.FORMAL.ON@ iALEFpresInTrans;

LEXICON iALEFpres !!!! قواعد تصریف فعل حال ساده
+ش۱:*یم iObjectClitic;
@C.FORMAL@+ش۱:@C.FORMAL@*م iObjectClitic;
+ش۲:*یی iObjectClitic;
@C.FORMAL@+ش۲:@C.FORMAL@*ی iObjectClitic;
+ش۳:*ید iObjectClitic;
@C.FORMAL@+ش۳:@C.FORMAL@*د iObjectClitic;
!!!!@D.TWOSIDED@+ش۳+وفاعلی:@D.TWOSIDED@*د*ش SubjCliticDiacritics;
@C.FORMAL@+ش۳:@C.FORMAL@*یه iObjectClitic;
@P.TINTER.ON@+ش۳+ت:@P.TINTER.ON@*یه×ت iObjectCliticThirdPerson;
@C.FORMAL@+ش۳:@C.FORMAL@*ی Tintv;
+ش۴:*ییم iObjectClitic;
@C.FORMAL@+ش۴:@C.FORMAL@*یم iObjectClitic;
@C.FORMAL@+ش۵:@C.FORMAL@*ین iObjectClitic;
@C.FORMAL@+ش۵:@C.FORMAL@*یین iObjectClitic;
@C.FORMAL@+ش۵:@C.FORMAL@*ید iObjectClitic;
+ش۵:*یید iObjectClitic;
@C.FORMAL@+ش۶:@C.FORMAL@*ن iObjectClitic;
+ش۶:*یند iObjectClitic;
!---------------------------!
LEXICON ALEFpres !!!! قواعد تصریف فعل حال ساده
@P.FORMAL.ON@:@P.FORMAL.ON@ iALEFpres;
!=======================================================================================================================
!=========================================================PRES VAV VOWEL ENDING=============================================
LEXICON iVAVpresInTrans !!!! قواعد تصریف فعل حال ساده
+ش۱:*یم iStress;
+ش۲:*یی iStress;
@C.FORMAL@+ش۳:@C.FORMAL@*یه iStressThirdPerson;
+ش۳:*ید iStress;
@D.LONEINFSTEM@+ش۳+وفاعلی:@D.LONEINFSTEM@*ید*ش SubjCliticDiacritics;
@D.LONEINFSTEM@+ش۳+ت+وفاعلی:@D.LONEINFSTEM@*یت*ش SubjCliticDiacritics;
+ش۴:*ییم iStress;
@C.FORMAL@+ش۵:@C.FORMAL@*یین iStress;
+ش۵:*یید iStress;
@C.FORMAL@+ش۶:@C.FORMAL@*ین iStress;
+ش۶:*یند iStress;
!!!!!!!!!!!!!!!!!!!!!!!!!!!!!!!!!!!!!!!!!!!!!!!!!!!!!!!!!!!!!!!!!!!!!!!!!!!!!!!!!!!!!!!
LEXICON VAVpresInTrans !!!! قواعد تصریف فعل حال ساده
@P.FORMAL.ON@:@P.FORMAL.ON@ iVAVpresInTrans;
